臺灣高雄地方法院刑事判決　　　　　　　94年度訴字第1073號
公　訴　人　臺灣高雄地方法院檢察署檢察官
被　　　告　乙○○　男民國62.
　　　　　　　　　　號
上列被告因毒品危害防制條例案件，經檢察官提起公訴（94年度
毒偵字第1527號），本院依簡式審判程序審理，判決如下：
    主  文
乙○○施用第一級毒品，累犯，處有期徒刑捌月。扣案海洛因壹
包（驗後淨重零點零陸公克、空包裝重零點貳零公克）沒收銷燬
之。
    事  實
一、乙○○於民國90年間因違反毒品危害防治條例案件（即轉讓
    第二級毒品罪），經臺灣高等法院高雄分院以90年度上訴字
    第1885號判處有期徒刑8 月確定，並於91年12月11日執行完
    畢。其於90年間因施用毒品案件，經依本院90年度毒聲字第
    156 號裁定送觀察、勒戒後，認無繼續施用毒品之傾向，已
    於90年1 月20日執行觀察、勒戒完畢釋放，並由臺灣高雄地
    方法院檢察署檢察官於90年2 月12日以90年度毒偵字第272
    號為不起訴處分確定；詎乙○○仍不知悔改，於前開觀察、
    勒戒執行完畢釋放後五年以內，竟基於基於施用第一級毒品
    海洛因之犯意，於94年1 月19日下午2 時30分，在高雄縣林
    園鄉○○○路某處，以將海洛因摻入香菸內吸食之方式，施
    用第一級毒品海洛因1 次。嗣於94年1 月19日下午2 時40分
    許，為警在高雄縣林園鄉○○○路與鳳林路1 段路口查獲，
    並扣得其所有之第一級毒品海洛因1 包（驗後淨重0.06公克
    、空包裝重0.20公克），始悉上情。
二、案經高雄市政府警察局小港分局報請臺灣高雄地方法院檢察
    署檢察官偵查起訴。
    理  由
一、本件被告乙○○所犯為死刑、無刑徒刑或最輕本刑為3 年以
    上有期徒刑以外之罪，其於準備程序中就被訴事實為有罪之
    陳述，經法官告知簡式審判程序之旨，並聽取公訴人之意見
    後，依刑事訴訟法第273 條之1 第1 項規定，裁定由受命法
    官獨任進行簡式審判程序，合先敘明。
二、右揭事實，迭據被告乙○○於本院準備程序、審理中坦承不
    諱（見本院卷第22、29頁），且查：
  (一)被告經警採集其尿液送請高雄市立凱旋醫院檢驗結果，呈嗎
    啡陽性反應，有高雄市立凱旋醫院94年2 月15日出具之濫用
    藥物尿液檢驗報告暨高雄市政府警察局小港分局嫌疑人尿液
    代碼與姓名對照表各1 紙在卷可憑（見本院卷第18、19頁）
    ，並有扣案疑似海洛因粉末1 包扣案可佐。且按人體投與海
    洛因後，迅速水解轉變為嗎啡，再循嗎啡之代謝途徑，排出
    體外，50% 以上於8 小時內，自尿中排出，90% 於24小時內
    ，自尿中排出，採樣應於投與嗎啡24小時內進行為宜，此經
    行政院衛生署藥物食品檢驗局以（80）藥檢壹字第056954號
    函釋明確；而扣案疑似海洛因粉末經送請法務部調查局鑑驗
    結果，確係含有第一級毒品海洛因成分（驗後淨重0.06公克
    、空包裝重0.20 公 克），有法務部調查局鑑定通知書1 紙
    在卷可憑（見本院卷第15頁），足認被告自白與事實相符，
    應堪採信。
  (二)被告前於90年間因施用毒品案件，經依本院90年度毒聲字第
    156 號裁定送觀察、勒戒後，認無繼續施用毒品之傾向，已
    於90年1 月20日執行觀察、勒戒完畢釋放，之事實，有臺灣
    高等法院被告前案紀錄表及臺灣高雄地方法院檢察署刑案資
    料查註紀錄表在卷可稽。
  (三)綜上所述，被告於前開觀察、勒戒執行完畢釋放後，5 年內
    再犯毒品危害防制條例第10條第1 項之罪，事證明確，應予
    論科。。
二、查海洛因係毒品危害防制條例第2 條第2 項第1 款所稱之第
    一級毒品，不得持有、施用。核被告施用海洛因之行為，係
    犯該條例第10條第1 項之施用第一級毒品罪。被告持有海洛
    因後，進而施用，其持有之低度行為應為施用之高度行為所
    吸收，不另論罪。又被告於90年間因違反毒品危害防治條例
    案件（即轉讓第二級毒品罪），經臺灣高等法院高雄分院以
    90年度上訴字第1885號判處有期徒刑8 月確定，並於91年12
    月11日執行完畢，有臺灣高雄地方法院檢察署刑案資料查註
    紀錄表及臺灣高等法院被告前案紀錄表各1 份在卷可憑，其
    於5 年內再犯有期徒刑以上之本罪，為累犯，應依刑法第47
    條之規定加重其刑。爰審酌被告前經觀察、勒戒執行完畢，
    仍不知悔改警惕，猶繼續施用毒品，本不宜寬貸，惟念其犯
    後坦承犯行，尚知悔悟，且施用毒品乃自戕行為，及對社會
    危害性等一切情狀，量處如主文所示之刑，以資懲儆。至扣
    案第一級毒品海洛因1 包（驗後淨重0.06、空包裝袋重0.20
    公克，因海洛因毒品附著於包裝上剝離不易，應將包裝之整
    體視為海洛因毒品），應依毒品危害防制條例第18條第1 項
    前段規定，不問屬於犯人與否，沒收銷燬之。至於送驗耗損
    之海洛因，既已滅失不存在，自無宣告沒收銷燬之必要，附
    此敘明。
據上論斷，應依刑事訴訟法第273條之1第1項、第299條第1項前
段，毒品危害防制條例第10條第1項、第18條第1項前段，刑法第
11條、第47條，判決如主文。
本案經檢察官甲○○到庭執行職務。
中　　華　　民　　國　　94　　年　　4 　　月　　29　　日
                  刑事第一庭    法　官  廖純卿
以上正本證明與原本無異。
如不服本判決，應於判決送達後10日內，向本院提出上訴狀。
中　　華　　民　　國　　94　　年　　5 　　月　　2 　　日
                                書記官  劉企萍
附錄法條：
毒品危害防制條例第10條第1項。
施用第一級毒品者，處6月以上5年以下有期徒刑。
